【裁判字號】    98,易,822
【裁判日期】    981215
【裁判案由】    傷害
【裁判全文】
臺灣屏東地方法院刑事判決               98年度易字第822號
公  訴  人  臺灣屏東地方法院檢察署檢察官
被      告  乙○○
上列被告因傷害案件，經檢察官提起公訴（98年度偵字第4239號
），嗣被告於本院準備程序進行中先就被訴事實為有罪之陳述，
本院告知被告簡式審判程序之旨，並聽取當事人之意見後，裁定
改由受命法官獨任依簡式審判程序審理，判決如下：
    主  文
乙○○傷害人之身體，處有期徒刑伍月，如易科罰金，以新臺幣
壹仟元折算壹日。
    事  實
一、乙○○與吳佩芳為男女朋友，於民國98年3月28日22時20分
    許，在屏東縣東港鎮○○路華珍麵包店前，因吳佩芳之母甲
    ○○阻止乙○○與吳佩芳繼續交往，兩人因而爭吵，乙○○
    即基於傷害之犯意，徒手毆打甲○○頭部及腹部，致甲○○
    受有腹部挫傷併左腎撕裂傷加腹內出血、疑左側第9至11肋
    骨骨折、左耳擦挫傷併疑腦震盪等傷害。
二、案經甲○○訴由屏東縣政府警察局東港分局報請臺灣屏東地
    方法院檢察署檢察官偵查起訴。
    理  由
一、本案被告乙○○所犯傷害案件，並非法定刑為死刑、無期徒
    刑或最輕本刑3 年以上有期徒刑之罪，亦非高等法院管轄第
    一審之案件，而被告於本院準備程序中就被訴事實為有罪之
    陳述，本院合議庭乃裁定由受命法官獨任進行簡式審判程序
    。又簡式審判程序之證據調查，依刑事訴訟法第273 條之2
    規定，不受同法第159 條第1 項審判外陳述排除之限制，再
    被告對於卷內之各項證據，亦不爭執證據能力，故卷內所列
    之各項證據，自得作為證據，先予敘明。
二、上開犯罪事實，業據被告乙○○於警詢及本院審理中均坦承
    不諱，核與被害人即證人甲○○於警、偵訊時之證述情節大
    致相符，並有輔英科技大學附設醫院診斷證明書1 紙在卷可
    佐。足認被告上開任意性自白與事實相符，堪予採信。是以
    本件被告犯行事證明確，應依法論科。
三、核被告所為，係犯刑法第277 條第1 項之普通傷害罪。被告
    前後接續徒手毆打告訴人，並致告訴人受有如事實欄所述之
    傷害之行為，係於相近之時間、地點密接為之，且犯罪目的
    與侵害法益同一，應屬接續犯。爰審酌告訴人受有多處傷勢
    ，可見被告下手傷害之情節非輕，又被告僅以細故即出手傷
    害他人，行為殊不可取，迄今尚未賠償告訴人以為和解，惟
    犯後坦承犯行，再參以被告學歷僅國中畢業，目前無業等一
    切情狀，爰量處如主文所示之刑，並諭知易科罰金之折算標
    準，以示懲儆。
據上論斷，應依刑事訴訟法第299 條第1 項前段、第273 條之1
第1 項，刑法第277 條第1 項、第41條第1 項第1 款，刑法施行
法第1 條之1 ，判決如主文。
本案經檢察官曾士哲到庭執行職務
中    華    民    國    98    年    12    月    15    日
                  刑事第四庭    法  官  李謀榮
以上正本證明與原本無異。
如不服本判決應於收受判決後10日內向本院提出上訴書狀，並
應敘述具體理由；其未敘述上訴理由者，應於上訴期間屆滿後
20日內向本院補提理由書（均須按他造當事人之人數附繕本）
「切勿逕送上級法院」。
中    華    民    國    98    年    12    月    15    日
                                書記官  蔡進吉
附錄論罪科刑法條：
中華民國刑法第277條
傷害人之身體或健康者，處3 年以下有期徒刑、拘役或1 千元以
下罰金。
犯前項之罪因而致人於死者，處無期徒刑或7 年以上有期徒刑；
致重傷者，處3 年以上10年以下有期徒刑。


司法院資訊處製作；財團法人民間司法改革基金會備份。
